臺灣新竹地方法院刑事裁定
111年度聲字第1198號
聲  請  人  臺灣新竹地方檢察署檢察官
受  刑  人  姜建宇




上列聲請人因受刑人數罪併罰有二裁判以上，聲請定其應執行之
刑（111年度執聲字第775號），本院裁定如下：
    主  文
姜建宇犯如附表所示之罪，應執行有期徒刑陸年拾月，如易科罰
金，以新臺幣壹仟元折算壹日。
    理  由
一、本件聲請意旨略以：受刑人姜建宇因犯竊盜等案件，先後經
    判決確定如本院更正後之附表所示，應依刑法第53條及第51
    條第5款，定其應執行之刑，爰依刑事訴訟法第477條第1項
    聲請裁定等語。
二、按數罪併罰，有2裁判以上者，依第51條之規定，定其應執
    行之刑；數罪併罰，分別宣告其罪之刑，宣告多數有期徒刑
    者，於各刑中之最長期以上，各刑合併之刑期以下，定其刑
    期，但不得逾30年。刑法第53條、第51條第5款分別定有明
    文。次按，刑事訴訟法第370條第2項、第3項，已針對第二
    審上訴案件之定應執行之刑，明定有不利益變更禁止原則之
    適用；而分屬不同案件之數罪併罰，倘一裁判宣告數罪之刑
    ，曾經定其執行刑，再與其他裁判宣告之刑定其執行刑時，
    在法理上亦應同受此原則之拘束。故另定之執行刑，其裁量
    所定之刑期，自不得重於前定之執行刑加計後裁判宣告之刑
    之總和，否則即屬違背法令（最高法院104年度台非字第127
    號判決意旨參照）。
三、經查，受刑人所犯如附表所示各罪，業經本院先後判處如附
    表所揭之有期徒刑確定在案，此有附表所示各該判決書影本
    、裁定書網路列印資料及臺灣高等法院被告前案紀錄表在卷
    可參。是本院審核受刑人所犯如附表編號2至22所示之罪，
    均係於附表編號1所示判決確定日期前為之，核與首揭規定
    並無不合，並審酌附表所示各有期徒刑中之最長期（有期徒
    刑6月）、本院前就被告所犯如附表編號1至13所示之13罪部
    分定其應執行刑（有期徒刑3年）、附表編號15至22所示之2
    1罪部分定其應執行刑（有期徒刑3年10月），加計被告所犯
    如附表編號14所示之罪刑期（有期徒刑5月）之總和（計算
    式：3年+3年10月+5月＝7年3月）等，再衡以本件受刑人犯罪
    類型多為竊盜罪，罪質重複性高，並考量比例原則、平等原
    則、責罰相當原則、重複評價禁止原則為內涵之內部性界限
    ，及參酌受刑人對於本件定應執行刑之意見(見本院111年度
    聲字第1198號卷第139頁)等綜合為整體評價後，爰定其應執
    行之刑如主文所示。
四、據上論斷，依刑事訴訟法第477條第1項，刑法第53條、第51
    條第5款、第41條第1項前段、第8項，裁定如主文。
中　　華　　民　　國　　111 　年　　11　　月　　14　　日
                  刑事第六庭    法　官　  蔡玉琪
以上正本證明與原本無異。
如不服本裁定，應於裁定送達後5日內向本院提出抗告狀。
中　　華　　民　　國　　111 　年　　11　　月　　14　　日
                                書記官    李念純
附表：
編號  1 2 3 罪名  竊盜 竊盜 竊盜 宣告刑  有期徒刑4月 有期徒刑4月 有期徒刑4月 犯罪日期  109年6月27日 109年8月1日 109年8月21日 偵查(自訴)機關年度及案號  新竹地檢110年度 偵緝字第144號等 新竹地檢110年度偵緝字第144號等 新竹地檢110年度偵緝字第144號等 最後 事實審 法院 新竹地院 新竹地院 新竹地院  案號 110年度竹簡字 第402號 110年度竹簡字 第402號 110年度竹簡字 第402號  判決日期 110年5月27日 110年5月27日 111年5月27日 確定 判決 法院 新竹地院 新竹地院 新竹地院  案號 110年度竹簡字 第402號 110年度竹簡字 第402號 110年度竹簡字 第402號  判決 確定日期 110年6月22日 110年6月22日 110年6月22日 是否為得易科 罰金之案件  是 是 是 備註  新竹地檢110年度執字第2777號     編號1至13經新竹地院110年度聲字第1373號裁定 應執行有期徒刑3年，徒刑自116.11.16至119.11.15   

編號  4 5 6 罪名  竊盜 竊盜 竊盜 宣告刑  有期徒刑4月 有期徒刑4月 有期徒刑4月 犯罪日期  109年11月22日 109年12月6日 109年12月6日 偵查(自訴)機關年度及案號  新竹地檢110年度 偵緝字第144號等 新竹地檢110年度偵緝字第144號等 新竹地檢110年度偵緝字第144號等 最後 事實審 法院 新竹地院 新竹地院 新竹地院  案號 110年度竹簡字 第402號 110年度竹簡字 第402號 110年度竹簡字 第402號  判決日期 110年5月27日 110年5月27日 111年5月27日 確定 判決 法院 新竹地院 新竹地院 新竹地院  案號 110年度竹簡字 第402號 110年度竹簡字 第402號 110年度竹簡字 第402號  判決 確定日期 110年6月22日 110年6月22日 110年6月22日 是否為得易科 罰金之案件  是 是 是 備註  新竹地檢110年度執字第2777號     編號1至13經新竹地院110年度聲字第1373號裁定 應執行有期徒刑3年，徒刑自116.11.16至119.11.15   

編號  7 8 9 罪名  竊盜 竊盜 竊盜 宣告刑  有期徒刑4月 有期徒刑4月 有期徒刑4月 犯罪日期  109年12月25日 110年1月12日 110年1月26日 偵查(自訴)機關年度及案號  新竹地檢110年度 偵緝字第144號等 新竹地檢110年度偵緝字第144號等 新竹地檢110年度偵緝字第144號等 最後 事實審 法院 新竹地院 新竹地院 新竹地院  案號 110年度竹簡字 第402號 110年度竹簡字 第402號 110年度竹簡字 第402號  判決日期 110年5月27日 110年5月27日 111年5月27日 確定 判決 法院 新竹地院 新竹地院 新竹地院  案號 110年度竹簡字 第402號 110年度竹簡字 第402號 110年度竹簡字 第402號  判決 確定日期 110年6月22日 110年6月22日 110年6月22日 是否為得易科 罰金之案件  是 是 是 備註  新竹地檢110年度執字第2777號     編號1至13經新竹地院110年度聲字第1373號裁定 應執行有期徒刑3年，徒刑自116.11.16至119.11.15   

編號  10 11 12 罪名  竊盜 竊盜 竊盜 宣告刑  有期徒刑3月 有期徒刑4月 有期徒刑4月 犯罪日期  110年1月20日至26日上午7時30分間某時許 110年1月25日 110年1月28日 偵查(自訴)機關年度及案號  新竹地檢110年度 偵字第5251號等 新竹地檢110年度偵字第5251號等 新竹地檢110年度偵字第5251號等 最後 事實審 法院 新竹地院 新竹地院 新竹地院  案號 110年度竹簡字 第488號 110年度竹簡字 第488號 110年度竹簡字 第488號  判決日期 110年7月15日 110年7月15日 110年7月15日 確定 判決 法院 新竹地院 新竹地院 新竹地院  案號 110年度竹簡字 第488號 110年度竹簡字 第488號 110年度竹簡字 第488號  判決 確定日期 110年8月10日 110年8月10日 110年8月10日 是否為得易科 罰金之案件  是 是 是 備註  新竹地檢110年度執字第3360號     編號1至13經新竹地院110年度聲字第1373號裁定 應執行有期徒刑3年，徒刑自116.11.16至119.11.15   

編號  13 14 15 罪名  竊盜 竊盜 竊盜 宣告刑  有期徒刑5月 有期徒刑5月 有期徒刑6月 犯罪日期  110年1月28日 110年1月10日 109年7月13日 偵查(自訴)機關年度及案號  新竹地檢110年度 偵字第5251號等 新竹地檢110年度 偵字第8560號 新竹地檢110年度 偵緝字第133號等 最後 事實審 法院 新竹地院 新竹地院 新竹地院  案號 110年度竹簡字 第488號 110年度竹簡字 第847號 110年度訴字第487號 110年度易字第587號  判決日期 110年7月15日 110年11月5日 110年12月17日 確定 判決 法院 新竹地院 新竹地院 新竹地院  案號 111年度竹簡字 第488號 110年度竹簡字 第847號 110年度訴字第487號 110年度易字第587號  判決 確定日期 110年8月10日 110年12月6日 110年1月19日 是否為得易科 罰金之案件  是 是 是 備註  新竹地檢110年度執字第3360號 新竹地檢110年度執字第4487號， 徒刑自121.4.16至121.9.15 新竹地檢111年度執字第703號   編號1至13經新竹地院110年度聲字第1373號裁定 應執行有期徒刑 3年，徒刑自116. 11.16至119.11.15  編號15至22 應執行有期徒刑 3年10月，徒刑自 123.3.6至127.1.5 

編號  16 17 18 罪名  侵占 竊盜 竊盜 宣告刑  有期徒刑4月 有期徒刑5月(3次) 有期徒刑3月(3次) 犯罪日期  110年1月1日至 110年1月14日 109年7月26日 110年1月16日 110年1月25日 109年6月10日 109年8月6日(2次) 偵查(自訴)機關年度及案號  新竹地檢110年度 偵緝字第133號等 新竹地檢110年度偵緝字第133號等 新竹地檢110年度偵緝字第133號等 最後 事實審 法院 新竹地院 新竹地院 新竹地院  案號 110年度訴字第487號 110年度易字第587號 110年度訴字第487號 110年度易字第587號 110年度訴字第487號 110年度易字第587號  判決日期 110年12月17日 110年12月17日 110年12月17日 確定 判決 法院 新竹地院 新竹地院 新竹地院  案號 110年度訴字第487號 110年度易字第587號 110年度訴字第487號 110年度易字第587號 110年度訴字第487號 110年度易字第587號  判決 確定日期 111年1月19日 111年1月19日 111年1月19日 是否為得易科 罰金之案件  是 是 是 備註  新竹地檢111年度執字第703號     編號15至22 應執行有期徒刑3年10月，徒刑自123.3.6至127.1.5   

編號  19 20 21 罪名  竊盜 侵占 詐欺取財 宣告刑  有期徒刑4月(9次) 有期徒刑5月 有期徒刑6月(2次) 犯罪日期  109年6月6日 109年6月10日 109年7月21日 109年7月25日 109年7月31日 109年8月11日 109年8月18日 109年8月20日 110年1月19日 109年6月6日 109年6月6日 109年7月13日 偵查(自訴)機關年度及案號  新竹地檢110年度 偵緝字第133號等 新竹地檢110年度偵緝字第133號等 新竹地檢110年度偵緝字第133號等 最後 事實審 法院 新竹地院 新竹地院 新竹地院  案號 110年度訴字第487號 110年度易字第587號 110年度訴字第487號 110年度易字第587號 110年度訴字第487號 110年度易字第587號  判決日期 110年12月17日 110年12月17日 110年12月17日 確定 判決 法院 新竹地院 新竹地院 新竹地院  案號 110年度訴字第487號 110年度易字第587號 110年度訴字第487號 110年度易字第587號 110年度訴字第487號 110年度易字第587號  判決 確定日期 111年1月19日 111年1月19日 111年1月19日 是否為得易科 罰金之案件  是 是 是 備註  新竹地檢111年度執字第703號     編號15至22 應執行有期徒刑3年10月，徒刑自123.3.6至127.1.5   

編號  22   罪名  偽造文書   宣告刑  有期徒刑6月   犯罪日期  109年7月21日   偵查(自訴)機關年度及案號  新竹地檢110年度偵緝字第133號等   最後 事實審 法院 新竹地院    案號 110年度訴字第487號 110年度易字第587號    判決日期 110年12月17日   確定 判決 法院 新竹地院    案號 110年度訴字第487號 110年度易字第587號    判決 確定日期 111年1月19日   是否為得易科 罰金之案件  是   備註  新竹地檢111年度執字第703號     編號15至22 應執行有期徒刑 3年10月，徒刑自 123.3.6至127.1.5